臺灣屏東地方法院刑事判決             100年度訴字第1108號
公  訴  人  臺灣屏東地方法院檢察署檢察官
被      告  洪銘芳
上列被告因違反毒品危害防制條例案件，經檢察官提起公訴（100
年度毒偵字第1575號），本院依法行簡式審判程序審理，判決如
下：
    主  文
洪銘芳施用第一級毒品，處有期徒刑玖月。又施用第二級毒品，
處有期徒刑月。應執行有期徒刑拾月。
    事  實
一、洪銘芳前因施用毒品案件，經本院裁定送觀察勒戒後，因無
    繼續施用毒品傾向，於民國91年8 月5 日執行完畢釋放出所
    ，並經臺灣屏東地方法院檢察署檢察官以91年度毒偵字第78
    1 號為不起訴處分確定。又於92年間因施用毒品案件，經臺
    灣高雄地方法院裁定送觀察勒戒後，因有繼續施用毒品之傾
    向，再經同院以92年度毒聲字第2949號裁定施以強制戒治，
    適逢毒品危害防制條例修正並於93年1 月9 日施行，而以法
    律修正為由報結，所涉刑責部分另經臺灣高雄地方法院以92
    年度簡字第2261號判處有期徒刑4 月確定，於95年3 月15日
    縮刑期滿執行完畢。詎其明知海洛因、甲基安非他命業已公
    告列為毒品危害防制條例之第一級、第二級毒品，不得持有
    、施用，竟基於施用第一級毒品之犯意，於100 年4 月24日
    17時30分許，在屏東縣萬丹鄉○○村○○街60巷6 號住處，
    以將海洛因摻水置入針筒後注射血管之方式，施用第一級毒
    品海洛因1 次；另基於施用第二級毒品之犯意，在上開地點
    ，以將甲基安非他命放入玻璃球內燒烤後吸食煙霧之方式，
    施用第二級毒品甲基安非他命1 次。嗣於100 年4 月26日16
    時0 分許，在屏東縣萬丹鄉○○○路附近遇警盤查，乃於具
    有偵查職權機關尚未發覺上揭施用毒品犯行前，主動向警方
    自首供出、為願受裁判之表示，後徵其同意接受採尿送驗，
    結果呈現可待因、嗎啡、安非他命及甲基安非他命陽性反應
    ，故而查獲（供施用毒品之物查扣無著）。
二、案經屏東縣政府警察局屏東分局報告臺灣屏東地方法院檢察
    署檢察官偵查起訴。
    理  由
一、本件係依刑事訴訟法第273 條之1 第1 項行簡式審判程序，
    其證據調查依同法第273 條之2 所定原不受審判外陳述排除
    之限制；又被告洪銘芳對於卷內各項證據亦不爭執證據能力
    ，復無事證顯示有何違法取得或類此瑕疵之情，故卷內所列
    各項證據，自均有證據能力，合先敘明。
二、上揭犯罪事實，業經被告於本院審理中坦承不諱（見本院10
    0 年10月6 日準備程序筆錄第2 頁），復據前開採尿檢驗結
    果，亦呈可待因、嗎啡、安非他命及甲基安非他命陽性反應
    ，有正修科技大學超微量研究科技中心尿液檢驗報告、被告
    之尿液採證編號姓名對照表等件為憑（見警卷第11、18頁）
    。是認被告之自白和事實相符，堪予採信，從而本件罪證明
    確，被告犯行洵足認定，應依法論科。
三、按毒品危害防制條例就施用毒品者，只於「初犯」及「5 年
    後再犯」2 種情形有其追訴條件之限制，倘初犯後5 年內已
    再犯，縱第3 次或第3 次以上施用毒品之時間在初犯釋放5
    年後，仍與「5 年後再犯」有別，顯見其再犯率甚高，原實
    施之觀察勒戒或強制戒治未收實效，自應逕行追訴處罰（最
    高法院97年9 月9 日97年度第5 次刑事庭會議決議參照）。
    本件被告前於91年間因施用毒品而受觀察勒戒執行後，旋於
    92年間復施用毒品經法院判刑，業如前述，並有臺灣高等法
    院被告前案紀錄表1 份可考，是依上舉說明，本案自應逕行
    追訴處罰。
四、按海洛因、甲基安非他命分別係毒品危害防制條例第2 條第
    2 項第1 款、第2 款所定第一級、第二級毒品。核被告所為
    ，係犯毒品危害防制條例第10條第1 項之施用第一級毒品罪
    、同條第2 項之施用第二級毒品罪。被告持有毒品之低度行
    為均應被施用之高度行為所吸收，不另論罪。被告所犯前揭
    2 罪間，犯意個別、行為互殊，應分論併罰。被告於具有偵
    查職權機關尚未發覺上揭施用毒品犯行前即主動供出，進而
    接受本件裁判等節，業據被告陳稱明確（見警卷第4 頁），
    並有偵查報告所示員警查獲情形（見警卷第2 頁）、本院公
    務電話紀錄1 份（見本院卷第23頁）足參，堪認被告符合自
    首要件，考量其勇於面對司法，可徵悔悟之心，是依刑法第
    62條前段均減輕刑度。
五、爰審酌被告早於86年間起，已有多項竊盜及違反麻醉藥品管
    理條例等前科，迭經判刑執行、觀察勒戒、強制戒治等處遇
    ，素行欠佳，有上揭前案紀錄資料可憑，但其猶繼續施用毒
    品、復犯下本案，堪認自陷於毒癮之害甚烈，且仍未從屢次
    司法程序記取教訓，原不宜輕縱，惟念及被告自首罪行、犯
    後態度非劣等一切情狀，各量處如主文所示之刑，併依法定
    應執行刑，以資懲儆。
據上論斷，應依刑事訴訟法第273 條之1 第1 項、第299 條第1
項前段，毒品危害防制條例第10條第1 項、第2 項，刑法第11條
前段、第62條前段、第51條第5 款，判決如主文。
本案經檢察官許英輝到庭執行職務。
中    華    民    國  100     年    10    月    20    日
                  刑事第四庭    法  官  邱瓊瑩
以上正本證明與原本無異。
如不服本判決應於收受判決後10日內向本院提出上訴書狀，並
應敘述具體理由；其未敘述上訴理由者，應於上訴期間屆滿後
20日內向本院補提理由書（均須按他造當事人之人數附繕本）
「切勿逕送上級法院」。
中    華    民    國  100     年    10    月    20    日
                                書記官  邱淑婷
附錄本判決論罪科刑法條：
毒品危害防制條例第10條
施用第一級毒品者，處六月以上五年以下有期徒刑。
施用第二級毒品者，處三年以下有期徒刑。